【裁判字號】    98,交上易,1232
【裁判日期】    980731
【裁判案由】    過失傷害
【裁判全文】
臺灣高等法院臺中分院刑事判決      98年度交上易字第1232號
上  訴  人  臺灣臺中地方法院檢察署檢察官
被      告  丙○○
            乙○○
上列上訴人因被告等犯過失傷害案件，不服臺灣臺中地方法院98
年度交易字第 251號中華民國98年7月2日第一審判決（起訴案號
：臺灣臺中地方法院檢察署97年度偵字第20182號)，提起上訴，
本院判決如下：
    主  文
上訴駁回。
    理  由
一、按「依刑事訴訟法第350條、第361條、第362條、第367條規
    定，不服地方法院之第一審判決而上訴者，須提出上訴書狀
    ，並應敘述具體理由，為上訴必備之程式；其所提出之書狀
    未敘述上訴理由，或僅曾以言詞陳述上訴理由者，均應於上
    訴期間屆滿後20日內補提理由書於第一審法院。第一審法院
    經形式審查，認逾期未補提上訴理由者，應定期間先命補正
    ；逾期未補正者，為上訴不合法律上之程式，應以裁定駁回
    。倘已提出上訴理由，但所提非屬具體理由者，則由第二審
    法院以上訴不合法律上之程式，判決駁回。而所謂具體理由
    ，必係依據卷內既有訴訟資料或提出新事證，指摘或表明第
    一審判決有何採證認事、用法或量刑等足以影響判決本旨之
    不當或違法，而構成應予撤銷之具體事由，始克當之（例如
    ：依憑證據法則具體指出所採證據何以不具證據能力，或依
    憑卷證資料，明確指出所為證據證明力之判斷如何違背經驗
    、論理法則）；倘僅泛言原判決認定事實錯誤、違背法令、
    量刑失之過重或輕縱，而未依上揭意旨指出具體事由，或形
    式上雖已指出具體事由，然該事由縱使屬實，亦不足以認為
    原判決有何不當或違法者（例如：對不具有調查必要性之證
    據，法院未依聲請調查亦未說明理由，或援用證據不當，但
    除去該證據仍應為同一事實之認定），皆難謂係具體理由，
    俾與第二審上訴制度旨在請求第二審法院撤銷、變更第一審
    不當或違法之判決，以實現個案救濟之立法目的相契合，並
    節制濫行上訴」（參照最高法院97年台上字第892號判決意
    旨）。
二、經查，臺灣臺中地方法院檢察署檢察官因不服臺灣臺中地方
    法院第一審判決，於法定上訴期間向原審法院提起上訴，其
    上訴意旨略以：被告 2人於車禍後，就被害人石炳揚住院期
    間所支出之醫療費用及精神損失均未賠償及道歉，原審僅對
    被告丙○○判處拘役30日，對被告乙○○判處拘役40日，量
    刑過輕，爰提起上訴，請求撤銷原判決云云。其就第一審判
    決究有何具體事由，致判決違法或量刑不當，並無一語涉及
    ，自非屬得上訴第二審之具體理由。且原審已於判決理由中
    對於本案為何未達成和解，及如何量刑均予以斟酌說明：「
    爰審酌被告丙○○、乙○○均無前科，素行良好，因過失造
    成被害人石炳揚受有傷害之結果，被告丙○○犯後坦承過失
    ，犯後態度良好，尚有悔意，被告乙○○否認過失之犯後態
    度，及被告 2人於本案過失之程度，及本案因告訴人甲○○
    對於被告 2人應否負過失致死責任之認知及損害賠償數額之
    意願差距甚大，以致未能達成和解（見偵字第 20182號第13
    頁、原審卷第62頁）等一切情狀」，其就量刑之理由已敘明
    甚詳，經核原審量刑亦無失當或違反比例原則之處。檢察官
    上訴意旨所指摘之理由，揆諸上開說明，並非屬具體之上訴
    理由，本院應以其上訴不合法律上程式，爰不經言詞辯論逕
    予判決駁回。
三、據上論結，應依刑事訴訟法第367條、第372條，判決如主文
    。
中    華    民    國    98    年    7     月    31    日
            刑事第十庭    審判長法  官  林  照  明
                                法  官  林  欽  章
                                法  官  蔡  名  曜
以上正本證明與原本無異。
如不服本判決應於收受送達後10日內向本院提出上訴書狀，其未
敘述上訴之理由者，並得於提起上訴後10日內向本院補提理由書
（均須按他造當事人之人數附繕本）「切勿逕送上級法院」。
                                書記官  劉  恒  宏
中    華    民    國    98    年    8     月    3     日


司法院資訊處製作；財團法人民間司法改革基金會備份。
